臺灣嘉義地方法院刑事判決　　　　　　　　94年度易字第35號
公　訴　人　臺灣嘉義地方法院檢察署檢察官
被　　　告　丙○○　男　27歲.
　　　　　　　　　　之1號
上列被告因竊盜案件，經檢察官提起公訴（93年度偵字第7116號
），本院判決如下：
    主  文
丙○○竊盜，累犯，處有期徒刑捌月。
    事  實
一、丙○○前犯竊盜案件，於民國（以下同） 93年7月12日，經
    本院以93年度嘉簡字第484號判決判處有期徒刑4月確定，嗣
    於同年10月25日易科罰金執行完畢，猶不思悔改，復意圖為
    自己不法之所有，於93年11月26 日下午4時30分許，在甲○○位於嘉義縣新港鄉○○路22號住處前，利用甲○○未將其
    所有、停放於該處之車牌號碼LXQ-063 號重型機車上鑰匙取
    走之際，以上述鑰匙啟動機車之方式，竊得該機車，得手後
    自行騎用。嗣為甲○○發覺而報警處理，並於同日下午9 時
    許，經警依據上開時、地路口監視器側錄資料循線在嘉義縣
    新港鄉○○村○○路52之8號前，查獲該失竊機車。
二、案經甲○○訴由嘉義縣警察局民雄分局報告臺灣嘉義地方法
    院檢察署檢察官偵查起訴。
    理  由
一、訊據被告丙○○固不否認有於上揭時、地將告訴人甲○○所
    有之上述機車騎走並為警查獲之事實，惟矢口否認有何竊盜
    犯行，辯稱：伊是向告訴人之母乙○○○借的，並經乙○○○同意，才將該機車騎走，並無竊盜云云。然查：
  (一)上開車牌號碼LXQ-063 號重型機車係告訴人所有，於93年11
    月26日下午4時30分許，在嘉義縣新港鄉○○路22 號前失竊
    之事實，業據證人即告訴人甲○○於警詢、偵查及本院審理
    中均證述屬實（見警卷第3頁，偵卷第19至20頁、第 28至29
    頁、第31頁，本院卷第13至15頁），復有贓物認領保管單、
    車輛竊盜、車牌失竊資料個別查詢報表－查詢車輛認可資料
    各1紙在卷可稽（見警卷第4 頁、第6頁），是告訴人所有之
    上述機車確上開時、地遭竊之事實，應堪認定。
  (二)再證人乙○○○於本院作證始則雖證稱有將上開機車借給被
    告，並告訴其子即告訴人甲○○云云，惟經本院質以何以告
    訴人甲○○於失竊當日晚上10時30分許，在嘉義縣警察局民
    雄分局新港分駐所製作筆錄時並未說明被告借用乙事，且表
    示不認識被告，復表明要提出告訴之意旨等語，證人乙○○○一直無法回答，低頭頻觀看旁聽席上被告之父母親，經審
    判長諭知「不公開審理」之意旨，請旁聽人員離席後，證人
    乙○○○因心理壓力去除，始明白證稱：被告並未向她借用
    上開機車，而係被告為警查獲後，曾與其父母共同前來拜託
    她不要追究，因該機車不值錢，且與被告等又牽扯親戚關係
    ，才會說被告有向她借車等語綦詳（見本院卷第53至54頁）
    ；核與證人乙○○○於偵查中證述之情節相符（見偵卷第28
    頁）。另證人即告訴人甲○○於本院結證稱：他將機車失竊
    乙事告知乙○○○時，乙○○○並未告訴他借機車予被告之
    事，才會報警等語（見本院卷第58頁），足見證人乙○○○
    供稱有將上開機車借給被告乙情，核係事後迴護被告之詞，
    不足採信。又被告於警詢中亦供認於93年11月26日下午4 時
    30分許，在嘉義縣新港鄉○○路22號前，因見上開機車之鑰
    匙未取下，即將該機車騎走，並騎至嘉義縣新港鄉○○村○○路52之8號前停放等語（見警卷第1頁反面）。復參以上開
    機車係於同日下午9 時許，在嘉義縣新港鄉○○村○○路52
    之8 號前為警尋獲等情觀之，上開機車苟係被告借用騎乘，
    何以在該日時間已晚時，被告未將機車騎回返還證人乙○○○，或放回原處，而係將之藏放他處，益見被告辯稱係向證
    人乙○○○借用云云，核無足採。此外，復有被告於上揭時
    、地經路口監視器側錄騎駛上開機車之翻拍照片2幀附卷足
    證（見警卷第5 頁）。據此，堪認被告確係未經告訴人之母
    乙○○○同意即騎走上開機車，其竊取該機車供己騎用之事
    實，要屬無疑。
  (三)綜上所述，被告所辯，無非事後卸責之詞，難以採信，本案
    事證明確，被告犯行堪以認定。
二、核被告所為，係犯刑法第320條第1項之普通竊盜罪。查被告
    於93年7月12日，經本院以93年度嘉簡字第484號判決判處有
    期徒刑4 月確定，嗣於同年10月25日易科罰金執行完畢，有
    臺灣嘉義地方法院檢察署刑案資料查註紀錄表及臺灣高等法
    院被告全國前案紀錄表各1 份在卷可憑，其於受有期徒刑之
    執行完畢後5 年以內，再犯本案有期徒刑以上刑之罪，為累
    犯，應依刑法第47條規定加重其刑。爰審酌被告之品行非佳
    、國中肄業之智識程度、犯罪之動機、目的、手段、所得財
    物價值非鉅及其犯罪所生危害雖不大，惟於犯罪後毫無悔改
    之意，竟試圖要求告訴人之母乙○○○為其掩蔽犯行，妨害
    司法之公平、公正，試圖操控司法，破壞司法威信至巨，且
    於本院審理中一再飾詞否認犯行、態度不佳等一切情狀，量
    處如主文所示之刑，以示懲儆。
據上論斷，應依刑事訴訟法第299條第1項前段，刑法第320條第1
項、第47條，罰金罰鍰提高標準條例第1條前段，判決如主文。
本案經檢察官周欣潔到庭執行職務。
中　　華　　民　　國　　94　　年　　3 　　月　　31　　日
                      刑事第一庭審判長法  官  許  進  國
                                      法  官  林  坤  志
                                      法  官  游  悅  晨
上列正本證明與原本無異。
如不服本判決，應於判決送達後10日內向本院提出上訴狀（應附
繕本）。告訴人或被害人如對於本判決不服者，應具備理由請求
檢察官上訴，其上訴期間之計算係以檢察官收受判決正本之日期
為準。
中　　華　　民　　國　　94　　年　　3 　　月　　31　　日
                                      書記官  陳  慶  時
附錄本判決論罪之法條：
中華民國刑法第三百二十條
意圖為自己或第三人不法之所有，而竊取他人之動產者，為竊盜
罪，處五年以下有期徒刑、拘役或五百元以下罰金。
意圖為自己或第三人不法之利益，而竊佔他人之不動產者，依前
項之規定處斷。
前二項之未遂犯罰之。
